Config:
  hfst:
    Gen: ../../../src/generator-gt-norm.hfst
    Morph: ../../../src/analyser-gt-norm.hfst
  xerox:
    Gen: ../../../src/generator-gt-norm.xfst
    Morph: ../../../src/analyser-gt-norm.xfst
    App: lookup

Tests:



  Noun - gillar: # -udda med stv men utan vokalv
    gillar+N+Sg+Nom: gillar
    gillar+N+Sg+Gen: gillara
    gillar+N+Sg+Acc: gillarav
    gillar+N+Sg+Ill: gillarij
    gillar+N+Sg+Ine: gillarin
    gillar+N+Sg+Ela: gillarist
    gillar+N+Sg+Com: gillarijn
    gillar+N+Pl+Nom: gillara
    gillar+N+Pl+Gen: gillarij
    gillar+N+Pl+Acc: gillarijd
    gillar+N+Pl+Ill: gillarijda
    gillar+N+Pl+Ine: gillarijn
    gillar+N+Pl+Ela: gillarijst
    gillar+N+Pl+Com: gillarij
    gillar+N+Ess: gillarin
    gillar+N+Abe: gillaraht√°
